【裁判字號】    97,執消債更,45
【裁判日期】    980709
【裁判案由】    更生事件
【裁判全文】
臺灣屏東地方法院民事裁定          97年度執消債更字第45號
聲  請  人
即  債務人    丙○○
代  理  人    甲○○  律師
債  權  人    台新國際商業銀行股份有限公司
法定代理人    蔡孟
債  權  人    屏東縣政府稅務局
法定代理人    吳光男
債  權  人    萬泰商業銀行股份有限公司
法定代理人    周榮生
債  權  人    中國信託商業銀行股份有限公司
法定代理人    羅聯福
債  權  人    台北富邦商業銀行股份有限公司
法定代理人    高朝陽
債  權  人    香港商香港上海豐銀行股份有限公司
法定代理人    顧銳賢
債  權  人    國泰世華商業銀行股份有限公司
法定代理人    汪國華
代  理  人    乙○○
債  權  人    臺灣新光商業銀行股份有限公司
法定代理人    梁成金
代  理  人    丁○○
債  權  人    聯邦商業銀行股份有限公司
法定代理人    李憲章
代  理  人    郭雅慧
債  權  人    安泰商業銀行股份有限公司
法定代理人    齊百邁
債  權  人    遠東國際商業銀行股份有限公司
法定代理人    洪信德
債  權  人    美商花旗銀行股份有限公司
法定代理人    利明
債  權  人    新加坡商星展銀行股份有限公司
法定代理人    李天成
債  權  人    渣打國際商業銀行股份有限公司
法定代理人    麥侃哲
上列當事人聲請消費者債務清理事件，本院裁定如下：
    主  文
債務人所提如附件一所示之更生方案應予認可。
債務人在未依更生條件全部履行完畢前，應受如附件二之生活限
制。
    理  由
一、按債務人有薪資、執行業務所得或其他固定收入，法院認更
    生方案之條件公允者，得不經債權人會議可決，逕依債務人
    之聲請或依職權以裁定認可更生方案；法院為認可之裁定時
    ，因更生方案履行之必要，對於債務人在未依更生條件全部
    履行完畢前之生活程度，得為相當之限制，消費者債務清理
    條例第64條第1 項、第62條第2 項分別定有明文。
二、查本件債務人聲請更生，前經本院97年度消債更字第111 號
    裁定開始更生程序在案，有上開裁定乙份在卷可參，而其所
    提如附件一所示之更生方案，經本院於98年5 月27日以屏院
    惠民執宙字第97執消債更45號函債權人表示意見而未可決，
    又債務人目前任職於禾群不動產有限公司確有薪資、執行業
    務所得或其他固定收入等情，亦有業務個人佣收表在卷足憑
    。據債務人稱，因其為業務員並無固定月薪且業務員又都以
    業績獎金為收入，所以每月收入都不一樣，目前因大環境不
    景氣，因此房地產產業減退，工作收入減少，而本院依其所
    提之97年1 月至98年4 月於禾群不動產有限公司之業務個人
    佣收表所示，其收入總計為新台幣（下同）451,577 元，平
    均月收入為28,223元，另債務人稱其自97年7 月起於葬儀社
    國樂隊兼職樂師，每月平均可得為5,000 元，故目前月收入
    約為33,223元，而債務人所提如附件一所示之更生方案，其
    條件為：以每月為一期，每期清償額為10,000元，分8 年、
    96期清償，總清償金額為960,000 元，審酌債務人目前單親
    ，其有長女林沛儒（82年6 月25日生）、次女林沛誼（84年
    7 月18日生）須扶養且離婚時並已約定由債務人監護，此有
    戶籍謄本為證，而其前妻仇美淳（更名前為仇幼君）於96年
    之所得為136,887 元，亦有本院依職權調取之96年稅務電子
    閘門財產所得調件明細表在卷可佐，其平均每月所得為11,
    407 元，除了自身之生活費用外尚須扶養歸其所監護之林沛
    諭（85年8 月21日生），顯無力分擔債務人對於二女之扶養
    費，且債務人主張其對於長女及次女之扶養費各為6,840 元
    及5,000 元，並無逾財政部公告98年度扶養親屬免稅額每人
    每月6,833 元之額度，依據上情亦尚稱合理，另債務人每月
    所得33,223元，於扣除每月更生方案之金額10,000元及二女
    扶養費後，只餘11,383元，已與行政院主計處公告之 98 年
    度臺灣省每人每月最低生活費9,829 元相近，亦顯未逾一般
    人之生活程度而有浪費之情，因此本院認為債務人所提上開
    更生方案當屬公允、適當及可行。
三、再查，債務人於七年內並無曾依破產法或本條例規定受免責
    之情形，有本院查詢表乙紙附卷可稽；且依本院職權調取之
    97年稅務電子閘門財產所得調件明細表所示，債務人有福特
    汽車乙輛（2003年份、車牌號碼1825-GQ 、1999氣缸容量）
    ，依台新國際商業銀行股份有限公司於97年8 月4 日台新債
    協97法字第70104 號函所示該車鑑價淨值為142,560 元，但
    有汽車貸款135,960 元，扣除後已無甚價值，另債務人於其
    所任職之禾群不動產有限公司雖有投資250,000 元，姑不論
    此部分投資審酌其性質難以變價，且禾群不動產有限公司業
    於97年7 月1 日出具證明書要求債務人歸還，縱債務人因仍
    任職之關係而尚未歸還，惟觀其更生方案之償還總金額已達
    960,000 元，其無擔保及無優先權債權受償總額，已高於法
    院裁定開始更生程序時，依清算程序所得受償之總額；另查
    債務人上開清償總額顯已逾其更生裁定前二年，可處分所得
    扣除自已及依法應受其扶養者所必要生活費用之數額，亦有
    債務人所提出之財產收入狀況報告書及本院依職權調取之95
    、96年稅務電子閘門財產所得調件明細表在卷足憑；復查債
    務人無違反本條例第63條第1 項各款之事由存在；綜上，債
    務人上開更生方案並無本條例第64條第2 項所定不應認可之
    消極事由存在。
四、據上，本件債務人有薪資之固定收入，且本院認其所提更生
    方案核屬公允、適當、可行，又無同條例第64條第2 項之消
    極事由存在，故不經債權人會議之可決，予以認可該更生方
    案，另依同條例第62條第2 項規定，就債務人在未依更生條
    件全部履行完畢前之生活程度，為相當之限制，爰裁定如主
    文。
中    華    民    國    98    年    7     月    9    日
                            司法事務官
上為正本係照原本作成
如不服本裁定，應於裁定送達後10日內，以書狀向本院司法事務
官提出異議。
                            法院書記官  徐建功
中    華    民    國    98    年    7     月    9    日

司法院資訊處製作；財團法人民間司法改革基金會備份。
